【裁判字號】    89,易,1689
【裁判日期】    890720
【裁判案由】    毒品危害防制條例
【裁判全文】
臺灣臺中地方法院刑事判決                        八十九年度易字第一六八九號
    公  訴  人  台灣台中地方法院檢察署檢察官
    被      告  甲○○
右列被告因毒品危害防制條例案件，經檢察官提起公訴（八十九年度毒偵字第二九九
五號），本院判決如左：
    主  文
甲○○施用第二級毒品，處有期徒刑柒月。
    事  實
一、甲○○前因施用毒品案件，經依本院以八十七年度毒聲字第八六六號及八十八年
    度毒聲字第三三○七號先後裁定送觀察、勒戒後，均無繼續施用毒品之傾向，經
    臺灣台中地方法院檢察署檢察官分別以八十七年度偵字第一五二六九號及八十八
    年度偵字第一三五○一號不起訴處分確定。詎甲○○又基於概括犯意，自八十八
    年十月二十六日起至同年十一月一日止，在台中縣太平市○○路○段三八七巷七
    弄十五號住處，五年內再施用第二級毒品安非他命，經本院裁定令入戒治處所施
    以強制戒治一年，其施用第二級毒品安非他命之案件，則由本院以八十八年度中
    簡字第二八○四號判處有期徒刑六月，並於八十九年三月六日確定。嗣甲○○因
    戒治之成效經評定合格，由臺灣南投地方法院裁定停止戒治併付保護管束。詎甲
    ○○於保護管束期間，仍不知悔改，五年內另行起意，於八十九年三月二十七日
    前三日內某時，在台中縣不詳地點，以不詳方式，施用第二級毒品安非他命一次
    。嗣於八十九年三月二十七日，甲○○於保護管束中經臺灣台中地方法院檢察署
    採尿送驗，呈甲基安非他命陽性反應，始查獲上情。
二、案經臺灣臺中地方法院檢察署檢察官自動檢舉偵查起訴。
    理  由
一、訊據被告甲○○否認有何右揭犯行，辯稱：伊停止戒治後即返家，伊未施用安非
    他命，伊有吃成藥云云。經查被告於保護管束中所採集之尿液經送檢驗結果，呈
    甲基安非他命，有財團法人生物技術開發中心濫用藥物尿液檢測報告一紙附卷可
    稽；又一般施打毒品（或麻醉藥品），八小時內約有百分之八十量於尿中排出，
    二十四小時後剩餘量之百分之九十再排出，七十二小時後仍有微量排出，而因人
    體代謝差異（即成癮者），其代謝時間慢，故於一百二十小時內，利用較具公信
    力之儀器（如氣相層析質譜議），仍可能被檢測出，亦經憲兵司令部八十年五月
    七日（八十）鑑驗字第一七四六號函示可資參照；再被告未能提供吃何種成藥供
    本院調查，其空言抗辯有吃成藥，自非可信。另被告前因施用毒品案件，先後經
    裁定送觀察、勒戒後，均認無繼續施用毒品之傾向，由臺灣台中地方法院檢察署
    檢察官分別以八十七年度偵字第一五二六九號及八十八年度偵字第一三五○一號
    不起訴處分，有不起訴處分書二份、臺灣台中地方法院檢察署刑案資料查註紀錄
    表及本院八十八年度中簡字第二八０四號刑事判決附卷可憑，其三犯施用毒品犯
    行，堪予認定。
二、核被告所為，係犯毒品危害防制條例第十條第二項規定之施用第二級毒品罪。被
    告施用安非他命而持有安非他命之低度行為，為施用之高度行為所吸收，不另論
    罪。爰審酌被告施用毒品經二次觀察勒戒均未能悔改戒治，嗣又因施用毒品送強
    治戒治及判處有期徒刑六月，仍無法根除惡行，事後否認犯行無悔悟之意，惟施
    用毒品係自戕行為，前案徒刑未執行尚未收執行成效等一切情狀，量處如主文所
    示之刑。
據上論斷，應依刑事訴訟法第二百九十九條第一項前段，毒品危害防制條例第十條第
第二項、第二十條第三項，判決如主文。
中      華      民      國      八十九      年      七    月    二十    日
                                        法  官  林郁婷
右正本證明與原本無異。
如不服本判決，應於送達後十日內向本院提出上訴狀 （須附繕本） ，上訴於台灣高
等法院台中分院。
                                        書記官
中      華      民      國      八十九      年      七    月    二十    日
附錄論罪科刑法條
毒品危害防制條例第十條第二項：施用第二級毒品者，處三年以下有期徒刑。


司法院資訊處製作；財團法人民間司法改革基金會備份。
